---
title: "Análise de uma replicação"
output:
    html_document:
    df_print: paged
theme: sandstone
params: 
    arquivo_dados: "data/brasilia .csv"
---

```{r echo=FALSE, message=FALSE, warning=FALSE}
library(tidyverse)
library(broom)
library(ggbeeswarm)
library(gridExtra)
theme_set(theme_bw())

knitr::opts_chunk$set(tidy = FALSE,
                      fig.width = 6,
                      fig.height = 5)

```
# O problema

Como está descrito no [repositório](https://github.com/fpcc-ufcg/inferencia-iat-scores), usaremos os dados de um experimento que foi replicado em vários laboratórios pelo mundo e iremos analisar os resultados de cada um deles. O objetivo aqui é entender melhor as diferenças sexuais e como isso afeta a participação dos gêneros em diferentes campos científicos. Os dados obtidos são relativos ao Implicit Association Tests (IATs) que foram realizados pelos participantes, procurando entender a percepção das atitudes de cada pessoa com relação à matemática e artes. Uma explicação mais completa pode ser vista na referência anterior.

# Sobre IAT

O IAT é uma medida em que valores positivos representam um maior viés para artes (ou mais contrário à matemática) e pode ser mensurada por três níveis:

- Viés baixo: IAT próximo de 0,15
- Viés médio: IAT próximo de 0,35
- Viés alto: IAT próximo de 0,65

# Análise de uma replicação

A seguir, temos uma visão geral dos dados.

```{r}
iat = read_csv(here::here(params$arquivo_dados), col_types = "cccdc")
iat = iat %>% 
    mutate(sex = factor(sex, levels = c("m", "f"), ordered = TRUE))
glimpse(iat)
```

Observando o histograma dos IATs, por sexo:

```{r}
iat %>%
    ggplot(aes(x = d_art, fill = sex, color = sex)) +
    geom_histogram(binwidth = .2, alpha = .4) +
    geom_rug() +
    facet_grid(sex ~ ., scales = "free_y") + 
    theme(legend.position = "None")
```

Também podemos observar os dados com base na distribuição dos pontos, novamente por sexo:

```{r}
iat %>% 
    ggplot(aes(x = sex, y = d_art)) + 
    geom_quasirandom(width = .1)
```

E adicionando a estatística da média de cada grupo, representada pelo ponto vermelho:

```{r}
iat %>% 
    ggplot(aes(x = sex, y = d_art)) + 
    geom_quasirandom(width = .1) + 
    stat_summary(geom = "point", fun = "mean", color = "red", size = 5)
```

##### Qual a diferença na amostra

```{r}
iat %>% 
    group_by(sex) %>% 
    summarise(media = mean(d_art),
              N = n(), 
              desvio = sd(d_art))
```


```{r}
agrupado = iat %>% 
        group_by(sex) %>% 
        summarise(media = mean(d_art))
    m = agrupado %>% filter(sex == "m") %>% pull(media)
    f = agrupado %>% filter(sex == "f") %>% pull(media)
m - f
```


#### Comparação via ICs

```{r}
library(boot)

theta <- function(d, i) {
    agrupado = d %>% 
        slice(i) %>% 
        group_by(sex) %>% 
        summarise(media = mean(d_art))
    m = agrupado %>% filter(sex == "m") %>% pull(media)
    f = agrupado %>% filter(sex == "f") %>% pull(media)
    m - f
}

booted <- boot(data = iat, 
               statistic = theta, 
               R = 2000)

ci = tidy(booted, 
          conf.level = .95,
          conf.method = "bca",
          conf.int = TRUE)

glimpse(ci)
```

```{r}
ci %>%
    ggplot(aes(
        x = "",
        y = statistic,
        ymin = conf.low,
        ymax = conf.high
    )) +
    geom_pointrange() +
    geom_point(size = 3) + 
    labs(x = "Diferença", 
         y = "IAT homens - mulheres")
```

```{r}
p1 = iat %>% 
    ggplot(aes(x = sex, y = d_art)) +
    geom_quasirandom(width = .1) + 
    stat_summary(geom = "point", fun = "mean", color = "red", size = 5)

p2 = ci %>%
    ggplot(aes(
        x = "",
        y = statistic,
        ymin = conf.low,
        ymax = conf.high
    )) +
    geom_pointrange() +
    geom_point(size = 3) + 
    ylim(-1, 1) + 
    labs(x = "Diferença", 
         y = "IAT homens - mulheres")

grid.arrange(p1, p2, ncol = 2)

```

### Conclusão

Em média, as mulheres que participaram do experimento tiveram uma associação implícita (medida pelo IAT) com força quase alta e contrária (viés negativo) à matemática (média = 0.570, desv. padrão =  0.422, N = 65). Homens tiveram uma associação também contrária (viés negativo) em relação à matemática e com força média, sendo uma associação maior à matemática do que a associação das mulheres (média = 0.399, desv. padrão = 0.516, N = 48). Houve portanto uma pequena diferença entre homens e mulheres (diferença das médias 0.170, 95% CI [-0.334, 0.016]).  
A partir desta amostra, estimamos que pode não haver uma diferença entre os sexos, visto que o valor 0 está incluso no intervalo de confiança. Se ela existir, ela provavelmente teria força baixa para o lado negativo e muito pequena para o lado positivo.  
Além disso, vimos que podemos calcular uma estatística (diferença entre IATs de diferentes sexos) de duas formas distintas. Ao final, vemos que utilizar bootstraping para o cálculo de intervalos de confiança fornecem resultados muito próximos ao calcular a mesma estatística de forma manual, utilizando amostras. Entretanto, por realizar diversas reamostragens, esse método fornece uma estatística que pode ser mais robusta e mais próxima do que pode ser observado na população.
